【裁判字號】    90,交訴,116
【裁判日期】    901127
【裁判案由】    公共危險等
【裁判全文】
臺灣臺中地方法院刑事判決                              九十年交訴字第一一六號
    公  訴  人  臺灣臺中地方法院檢察署檢察官
    被      告  甲○○
右列被告因業務過失傷害等案件，經檢察官提起公訴（九十年度偵字第一五一三一號
），本院判決如左：
    主    文
甲○○從事業務之人，因業務上之過失傷害人，處有期徒刑肆月，如易科罰金以參佰
元折算壹日；又駕駛動力交通工具肇事，致人受傷而逃逸，處有期徒刑陸月，如易科
罰金以參佰元折算壹日；應執行有期徒刑捌月，如易科罰金以參佰元折算壹日。
    事    實
一、甲○○係營業小客車之司機，為從事駕駛業務之人，於民國九十年七月六日凌晨
    四時許，甲○○駕駛車牌號碼３Ｑ─５５９號營業小客車，沿臺中市○○路由英
    才路往忠明路方向行駛，行經中港路與健行路口時，本應注意車前狀況，並隨時
    採取必要之安全措施，及在市區道路，行車時速不得超過五○公里，以及汽車行
    駛至交岔路口時，其行進、轉彎應遵守燈光號誌之指示，雖當時天候陰、路面濕
    潤，惟該路面柏油、無缺陷、無障礙物、視距良好、交通號誌正常，並無不能注
    意之情形，甲○○竟疏於注意，猶以逾六十公里以上之時速超速行駛，且又闖越
    中港路紅燈號誌，適有乙○○騎乘車牌號碼ＳＫＵ─１０７號輕型機車，由臺中
    市○○路往美村路方向行駛，於健行路口號誌燈轉為綠燈後，穿越中港路時遭甲
    ○○所駕駛之營業小客車撞及，致乙○○人車倒地，身體受有多處擦傷、上唇及
    口腔內撕裂傷、臉及鼻挫傷、頸部扭傷等傷害，所騎乘之輕型機車左側把手亦扭
    曲斷裂。甲○○於肇事後下車查看，詎發覺乙○○受傷倒地不動後，非但未依法
    令規定採取必要救護及其他必要措施並向警察機關報告，竟駕車逃逸。嗣經路人
    謝靜怡發現，向警方提供肇事營業小客車車牌號碼３Ｑ─５５９號，警方循線查
    知該車駕駛為甲○○，經通知甲○○到案說明，始查知上情。
二、案經被害人乙○○訴由臺中市警察局第一分局報告臺灣臺中地方法院檢察署檢察
    官偵查起訴。
     理  由
一、訊據被告甲○○對於在右揭時地，駕駛車牌號碼３Ｑ─５５９號營業小客車與騎
    乘車牌號碼ＳＫＵ─１０７號輕型機車之被害人乙○○發生車禍固不否認，惟否
    認有肇事逃逸之犯行，辯稱：係被害人闖紅燈以致撞到伊營業小客車的側門，伊
    有下車查看，看見被害人坐在路中央，因為車上尚載有乘客，且伊車子僅有一處
    凹痕，被害人並未受傷，認為僅是小車禍，故未將被害人送醫亦未報警處理，即
    自行駕車離去等語。經查：（一）被害人乙○○於發生車禍後即倒臥在地短暫昏
    迷，被告下車查看發現被害人躺臥不動後立即駕車離去，經目擊者即證人謝靜怡
    記下被告車號、呼叫救護車並報警處理，被害人躺臥在路面三至四分鐘後方才甦
    醒，起身至路旁等救護，有證人謝靜怡於偵查中證詞可證，亦與被害人於本院審
    理中指訴發生車禍時被害人倒臥在地，但嗣後有爬起來，沒有注意被告是否在現
    場情節相符，且被害人人車倒地後，身體受有多處擦傷、上唇及口腔內撕裂傷、
    臉及鼻挫傷、頸部扭傷等傷害，有道路交通事故調查報告表、私立中山醫學院附
    設孫中山先生紀念醫院中港分院診斷證明書各一紙附卷可參。按汽車駕駛人駕駛
    汽車肇事致人受傷或死亡，應即採取救護或其他必要措施，並向警察機關報告，
    不得駛離或逃逸，道路交通管理處罰條例第六十二條第一項定有明文，本件被告
    駕車肇事後，仍駕車駛離現場，未留滯現場救護傷患亦未報警處理，且未留下其
    個人之年籍資料予被害人，旋即駕車離去，嗣經目擊者記下其車號報警由警方循
    線查獲，是以被告有肇事逃逸故意，至為明顯。（二）被告於警訊中供稱其行經
    中港路時速約為六十至七十公里，顯逾市區道路五十公里速限規定，又被告雖辯
    稱係被害人闖越紅燈，惟據與被害人同向行駛於健行路上之證人謝靜怡於偵查中
    證稱：伊與被害人均因紅燈而在健行路上停車等綠燈號誌，被害人機車係停在伊
    車前面，待號誌已轉換成綠燈後，被害人才向前行駛，被害人沒有闖越紅燈，核
    與被害人於警訊中指訴該健行路號誌燈已轉為綠燈內容相符，是以被告所辯顯屬
    卸責之詞，洵無可採。被告未遵守中港路燈光號誌指示，仍強行闖越紅燈直行，
    應堪認定。按汽車行駛時，駕駛人應注意車前狀況，並隨時採取必要之安全措施
    ；市區道路，行車時速不得超過五○公里；汽車行駛至交岔路口時，其行進、轉
    彎應遵守燈光號誌之指示，道路交通安全規則第九十四條第三項、第九十三條第
    一項第一款、第一百零二條第一項第一款定有明文。本件被告營業車輛汽車駕駛
    人，對上開道路交通安全規定不能諉稱不知，且依當時狀況，雖當時天候陰、路
    面濕潤，惟該路面柏油、無缺陷、無障礙物、視距良好、交通號誌正常，並無不
    能注意之情形，有道路交通事故調查報告表一紙附卷可參，甲○○竟疏於注意，
    猶以逾六十公里以上之時速超速行駛，且又闖越路口紅燈號誌，以致肇事，被害
    人因此受傷，被告確有過失洵屬灼然。再被害人因本件車禍受傷，與被告過失行
    為間，並有相當因果關係。綜上所述，本件事證明確，被告犯行堪以認定。
二、查被告係營業小客車之司機，為從事駕駛業務之人，已据其供明在卷，核被告所
    為，係犯刑法第二百八十四條第二項前段業務過失傷害罪及同法第一百八十五條
    之四肇事逃逸罪；被告所犯上開二罪間，犯意各別，行為互殊，應分論併罰。爰
    審酌被告過失程度非輕，被害人所傷害程度尚非重大，被告肇事後未報警及救護
    ，反棄受傷被害人於不顧，事後被害人聲請二次調解，被告均未到場，亦未另與
    被害人達成和解等一切情狀，分別量處如主文所示之刑，並諭知易科罰金之折算
    標準及定應執行之刑，以資懲戒。
據上論斷，應依刑事訴訟法第二百九十九條第一項前段，刑法第一百八十五條之四、
二百八十四條第二項前段、第五十一條第五款、第四十一條第一項前段、第二項，罰
金罰鍰提高標準條例第一條前段、第二條，判決如主文。
中    華    民    國      九十      年      十一      月      二十七    日
                                    臺灣臺中地方法院交通法庭
                                        法  官  許金樹
右正本證明與原本無異。
如不服本判決，應於判決送達後十日內向本院提出上訴狀，上訴於臺灣高等法院臺中
分院。
                                        書記官
中    華    民    國      九十      年     十一       月      三十      日
附錄本案論罪科刑法條
刑法第二百八十四條第二項：
從事業務之人，因業務上過失傷害人者，處一年以下有期徒刑、拘役或一千元以下罰
金。致重傷者，處三年以下有期徒刑、拘役或二千元以下罰金。
刑法第一百八十五條之四：
駕駛動力交通工具肇事，致人死傷而逃逸者，處六月以上五年以下有期徒刑。


司法院資訊處製作；財團法人民間司法改革基金會備份。
